臺灣臺北地方法院民事裁定
111年度抗字第359號
抗  告  人  富訊金融科技股份有限公司

法定代理人  蔡京翰  
相  對  人  張家綺  


上列當事人間聲請勞資爭議執行裁定事件，抗告人對於民國111
年6月7日本院111年度勞執字第40號裁定提起抗告，本院裁定如
下：
    主  文
一、抗告駁回。
二、抗告程序費用新臺幣1,000元由抗告人負擔。
    理  由
一、按勞資爭議經調解成立或仲裁者，依其內容當事人一方負私
    法上給付之義務，而不履行其義務時，他方當事人得向該管
    法院聲請裁定強制執行，勞資爭議處理法第59條第1項定有
    明文。參酌勞資爭議處理法第59條第3項「對於前項裁定，
    當事人得為抗告，抗告之程序適用非訟事件法之規定，非訟
    事件法未規定者，準用民事訴訟法之規定。」及第60條「有
    下列各款情形之一者，法院應駁回其強制執行裁定之聲請：
    調解內容或仲裁判斷，係使勞資爭議當事人為法律上所禁
    止之行為。調解內容或仲裁判斷，與爭議標的顯屬無關或
    性質不適於強制執行。依其他法律不得為強制執行。」等
    規定，可知當事人依勞資爭議處理法第59條第1項聲請裁定
    強制執行，屬於非訟事件，法院僅須依非訟事件程序審查形
    式上之要件是否具備，其裁定並無確定實體上法律關係存否
    之效力，如當事人就調解內容所示債務之存否有爭執，應循
    訴訟程序解決。
二、本件相對人主張：兩造間之勞資爭議，經中華民國勞資關係
    協進會於民國110年3月23日調解成立，抗告人同意就扣除勞
    健保自付額後之薪資新臺幣（下同）19萬0,044元分3期給付
    ，各於110年7月30日、110年8月30日、110年9月30日，將每
    期金額6萬3,348元匯入相對人原薪資帳戶，如有一期未給付
    ，視同全部到期，然迄未履行等情，業據提出調解紀錄及存
    摺封面、帳戶明細影本為證（見原審卷第13至14、17至21頁
    ），原審經形式審查後，裁定准許就上開調解成立內容為強
    制執行，並無不合。抗告意旨謂：兩造勞動契約書第1項已
    記載相對人聲明不受任何有妨礙其接受本職位之契約約束，
    惟相對人經查證另有兼職而妨礙執行公司業務云云，核屬實
    體上法律關係之爭執，尚非本件非訟事件程序所得審究。故
    抗告人指摘原裁定不當，聲明廢棄，為無理由，應予駁回。
三、據上論結，本件抗告為無理由。依勞資爭議處理法第59條第
    3項、非訟事件法第46條、第21條第2項、第24條第1項，民
    事訴訟法第495條之1第1項、第449條第1項、第78條，裁定
    如主文。 　　　　
中　　華　　民　　國　　111 　年　　7 　　月　　26　　日
            　勞動法庭  審判長  法  官  林玲玉
　　　　　　　
                                法  官　莊仁杰
　　　　　　　　　　　　　　　　
                                法  官  梁夢迪　　　　　
以上正本係照原本作成。
本裁定不得抗告。
中　　華　　民　　國　　111 　年　　7 　　月　　26　　日
                              書記官　　林昀潔